【裁判字號】    89,軍上,4
【裁判日期】    890628
【裁判案由】    逃亡
【裁判全文】
臺灣高等法院刑事判決                                八十九年度軍上字第四號
    上  訴  人
    即  被  告  甲○○
右上訴人因逃亡案件，不服國防部高等軍事法院八十九年法仁判字第三○號，中華民
國八十九年四月六日第二審判決（起訴案號：國防部北部地方軍事法院桃園分院檢察
署八十八年度園偵字第三號）提起上訴，本院判決如左：
    主  文
上訴駁回。
    理  由
一、按軍事審判法第一百八十一條第五項規定，被告不服高等軍事法院宣告有期徒刑
    之上訴者，得以判決違背法令為理由，向高等法院提起上訴。是不服高等軍事法
    院有期徒刑判決而向高等法院提出上訴者，非以原判決違背法令為由者不得為之
    ，此為其上訴法定要件。若上訴理由狀並未依據卷內訴訟資料，具體指摘原判決
    不適用法則或如何適用不當，或所指摘原判決違法情事，顯與法律規定得為向高
    等法院提出上訴之上訴理由之違法情形，不相適用時，均應認為其上訴為違背法
    律上程式，應予以駁回。
二、本件上訴人甲○○上訴意旨略稱：上訴人於八十八年九月六日入伍，因胃部出血
    到國軍桃園總醫院求診，八十八年九月二十七日出院，住院期間共二十一天，實
    際上無法真正瞭解國軍人員請休假之有關各項規則等；另上訴人於八十八年十月
    十一日因涉毒品危害防制條例罪（經台灣桃園地方法院裁定戒治一年），本案尚
    未發生通緝，警方查獲無任何本案文號，乃上訴人主動向警方說明；上訴人對於
    所為犯行均已坦承，並因上訴人身患重疾得以醫治而衍生逃亡之事實，原判決應
    依刑法第十六條、第五十七條第十款、第五十九條而未予以適用，顯有原判決對
    事實之認定即有不當，亦有未適法之裁判，為此請求將原判決撤銷發回更為適法
    之裁判云云。
三、惟查：上訴人曾於八十六年間犯重傷害及組織犯罪條例罪，經台灣台北地方法院
    分別判處有期徒刑二年七月及七月，應執行有期徒刑三年，於刑之執行完畢或赦
    免後，令入勞動場所強制工作三年，於八十八年七月十九日縮刑假釋期滿執行完
    畢。入營服役後，仍不思悔改。上訴人於民國八十八年九月二十八日六時許，自
    台灣駐地請假離營至國軍桃園總醫院轉診，應於當日十四時返營銷假，竟以協助
    處理友人事情為由，逾假潛逃在外，迨八十八年十月十一日凌晨零時許，因另涉
    毒品危害防制條例案，為警所查獲，案經國防部北部地方軍事法院檢察署偵結起
    訴。原判決乃依卷證資料以被告坦承犯行，並據證人張國忠證述明確，且有假單
    原本、陸軍步兵第二○六師六一七旅步六營於八十八年九月二十八日以（八八）
    將為字第○○五二七號發佈離營通緝函在卷為憑等由，認國防部北部地方軍事法
    院初審判決，以其於上述時、地無故逾假潛逃之行為，依軍事審判法第一百六十
    五條第一項前段、陸海空軍刑法第九十三條第三款、第十五條，刑法第四十七條
    、第九十條，對其量處有期徒刑一年，於刑執行完畢或赦免後，令入勞動場所強
    制工作三年，並無不當，而駁回上訴人之上訴，已詳為記載其所憑之證據及認定
    之理由，從形式上觀察其認事用法並無違背法令之情形存在。上訴意旨就原判決
    已說明其採證認事得心證之理由，徒為事實上之爭執，復未依卷內訴訟資料就原
    判決有何不適法法則或適用不當，為具體之指摘；又本件上訴人所犯無故離役罪
    之最高法定刑為三年以下有期徒刑，原判決審酌其犯罪情節，科處有期徒刑一年
    ，核亦未逾法定刑之範圍，自難指有違誤，是本件難認為適法之第三審上訴理由
    至明，其上訴顯屬違背法律上之程式，應予駁回。
四、據上論斷，應依軍事審判法第一百七十九條，刑事訴訟法第三百九十五條前段，
    判決如主文。
中    華    民    國    八十九    年      六        月      二十八      日
                          臺灣高等法院刑事第二十一庭
                              審判長法  官  葉  騰  瑞
                                    法  官  江  國  華
                                    法  官  魏  大  喨
右正本證明與原本無異。
不得上訴。
                                    書記官  洪  秋  帆
中    華    民    國    八十九    年      六        月      二十九      日


司法院資訊處製作；財團法人民間司法改革基金會備份。
